臺灣臺北地方法院民事裁定             100年度簡抗字第57號
抗  告  人  鑽石理財中心股份有限公司
法定代理人  劉永松
上列抗告人因與相對人朱又年等間請求返還租賃物等事件，對於
中華民國100年9月22日本院臺北簡易庭100年度北補字第325號裁
定提起抗告，本院裁定如下：
    主  文
原裁定關於核定訴訟標的價額部分廢棄。
本件訴訟標的價額核定為新臺幣貳佰拾伍萬伍仟捌佰貳拾捌元
元。
抗告訴訟費用新臺幣壹仟元由相對人負擔。
    理  由
一按核定訴訟標的之價額，以起訴時之交易價額為準，無交易價
  額者，以原告就訴訟標的所有之利益為準，民事訴訟法第77條
  之1 第2 項定有明文。又同法第77條之9 所謂因租賃權涉訟，
  係指以租賃權為訴訟標的之訴訟而言，如以占有人無權占有為
  由，請求返還占有物，非以租賃權為訴訟標的，其訴訟標的之
  價額，應以所請求返還之標的物之價額為準（最高法院96年台
  抗字第248 號裁定意旨參照）。
二本件抗告人起訴主張：抗告人分別向訴外人吳家齊、陳家珍承
  租門牌臺北市大安區○○○路○ 段74號1 樓、臺北市○○區○
  ○路4 段391 號1 樓房屋（下合稱系爭房屋），再分別出租相
  對人使用，嗣兩造間之租賃契約關係已終止，惟相對人拒不遷
  讓，無權占有迄今等情，依民法第455 條前段規定請求相對人
  返還系爭房屋，並依民法第179 條規定請求相對人返還相當於
  租金之不當得利。依抗告人上開主張，核係以相對人無權占有
  為由，請求返還系爭房屋，尚非以租賃權為訴訟標的，其訴訟
  標的之價額，應以所請求返還之標的物之價額為準；至於不當
  得利部分，核屬附帶請求，依民事訴訟法第77條之2 第2 項規
  定，不併算其價額。經本院依職權函詢臺北市政府地政處，據
  復系爭房屋每平方公尺之價額分別為新臺幣（下同）16,390元
  、15, 255 元（參見本院卷第20頁之臺北市政府地政處100 年
  11 月2日北市地價字第10033106900 號函、第25至27頁之建物
  登記謄本），再分別按其面積61.677平方公尺、88.164平方公
  尺計算，總價額分別為1,010,886 元、1,344,942 元（元以下
  四捨五入），故本件訴訟標的價額合計為2,355,828 元。原裁
  定依土地法第97條第1 項規定之租金最高限額推算本件訴訟標
  的之價額，尚有未洽。抗告意旨求予廢棄，為有理由，爰由本
  院將原裁定此部分廢棄，改裁定如主文第2 項所示。至於原裁
  定有關命繳裁判費部分，固不得抗告（民事訴訟法第483 條規
  定），然原裁定關於核定訴訟標的價額部分既經廢棄，則關於
  命繳裁判費部分即失所附麗，應俟訴訟標的價額確定後，重命
  抗告人補繳，附此說明。
三據上論結，本件抗告為有理由。依民事訴訟法第436條之2第2
  項、第492條、第95條、第78條，裁定如主文。
中    華    民    國   100    年    12    月    27    日
                  民事第七庭  審判長 法  官  林玲玉
                                     法  官  王筑萱
                                     法  官  賴淑美
以上正本係照原本作成。
如不服本裁定，僅得於收受本裁定正本送達後10日內，以適用法
規顯有錯誤為理由，向本院提出再抗告狀，（須附繕本1 份及繳
納再抗告裁判費新台幣1,000 元），經本院許可後始可再抗告。
中    華    民    國   100    年    12    月    27    日
                                     書記官  徐明鈺